【裁判字號】    90,交訴,202
【裁判日期】    900824
【裁判案由】    過失致死
【裁判全文】
臺灣臺南地方法院刑事判決                          九十年度交訴字第二二號
    公  訴  人  臺灣臺南地方法院檢察署檢察官
    被      告  甲○○
右列被告因過失致死案件，經檢察官提起公訴（九十年度偵字第三八六九號），本院
判決如左：
    主  文
甲○○從事業務之人，因業務上之過失致人於死，處有期徒刑伍月，如易科罰金，以
參佰元折算壹日。
    事  實
一、甲○○前於民國八十八年間，即曾因駕駛業務過失致死罪，經臺灣嘉義地方法院
    判處有期徒刑八月，緩刑三年，並於八十八年五月一日確定在案，現仍緩刑期內
    。且其係設於台南市之南吉貨運股份有限公司之大貨車司機，平日工作即是駕駛
    大貨車送貨，乃從事駕駛業務之人。然其猶不知警惕，又於八十九年十二月三十
    日晚間，駕駛該公司所有之車牌號碼ＷＢ—三一五號營業大貨車，沿國道一號高
    速公路，由南往北方向行駛，而於途經該高速公路北向二九六公里一二０公尺處
    （即台南縣下營鄉路段），因引擎冒煙，乃停靠路肩檢修待援時，理應注意汽車
    在高速公路待援期間，除顯示閃光警示燈外，並在故障車輛後方五十公尺至一百
    公尺處，設置車輛故障標誌警示之，而依當時天候晴朗、路面乾燥無缺陷、道路
    上未有任何障礙物等情形以觀，客觀上亦無不能注意之情事，其竟疏未在其故障
    之車輛後方五十公尺至一百公尺處，設置車輛故障標誌，即貿然將車停放於路肩
    待援。後於同日晚間十時十九分許，適有程繁榮駕駛車牌號碼Ｃ六—三五五五號
    廂型車，沿該路段之外側快車道，亦疏未注意車前狀況，且因甲○○未有適當之
    警示標誌，而未能提高警覺，突然失控偏向路肩駛來，而自後追撞甲○○所駕駛
    之前述大貨車，程繁榮並當場因頭胸部鈍力性挫傷，引起失血性休克而死亡。甲
    ○○於肇事後，犯罪未被有偵查權之公務員或機關發覺前，即向據報到場處理之
    內政部警政署國道公路警察局第四警察隊警員自首並坦承犯行，進而接受裁判。
二、案經程繁榮之妻乙○○○訴由臺灣臺南地方法院檢察署檢察官偵查起訴。
    理  由
一、右述犯罪事實，已據被告甲○○於警訊及偵審中坦白承認，核與被害人程繁榮之
    妻乙○○○所指述之情節相符，並有道路交通事故調查報告表一紙及事故現場蒐
    證與相驗照片二十七張在卷可資佐證。又被害人程繁榮係因本件車禍，而傷重死
    亡，亦經臺灣臺南地方法院檢察署檢察官督同法醫師相驗明確，並製有相驗屍體
    證明書、驗斷書及勘驗筆錄等附卷可憑。
二、其次，按汽車在高速公路待援期間，除顯示閃光警示燈外，並在故障車輛後方五
    十公尺至一百公尺處，設置車輛故障標誌警示之，高速公路交通管制規則第十四
    條第一項後段定有明文。本件被告甲○○於上開時、地，駕駛大貨車於高速公路
    路上行駛，而因機件故障在路肩待援時，理應注意前述交通管制規則，又依案發
    當時情況以觀，客觀上亦無不能注意之情事，其竟疏於在該故障之車輛後方五十
    公尺至一百公尺處，設置車輛故障標誌，以警示後方來車，即貿然將車停放於路
    肩待援，以致被害人程繁榮未見相當之警示標誌，而無法提高警覺，乃自後追撞
    被告所駕駛之大貨車，是被告之上述停車待援行為，自有過失。
三、末查，本件被害人程繁榮確係因此次車禍而傷重死亡，故被告甲○○之過失駕駛
    行為，與被害人之死亡結果間，具有相當因果關係，亦無疑義。從而，本件事證
    已甚明確，被告之過失致人於死犯行，堪以認定。
四、被告甲○○係南吉貨運股份有限公司之大貨車司機，平日工作即是駕駛大貨車送
    貨，乃從事駕駛業務之人，其因業務上之過失，致被害人程繁榮死亡，核其所為
    ，係犯刑法第二百七十六條第二項之業務過失致死罪。又其於肇事後，犯罪未被
    有偵查權之公務員或機關發覺前，即向內政部警政署國道公路警察局第四警察隊
    警員自首，並坦承犯行，進而接受裁判，除據當日據報前往現場處理之前開警察
    隊警員許南耀於偵查中證述屬實外，且有右述道路交通事故調查報告表載明可憑
    ，是應依刑法第六十二條前段自首之規定，減輕其刑。本院審酌被告之生活狀況
    、智識程度，與本件犯罪所生之危險、損害，及被告前於八十八年間，即曾因駕
    駛業務過失致死罪，經臺灣嘉義地方法院判處有期徒刑八月，緩刑三年確定，有
    臺灣高等法院被告全國前案紀錄表一紙存卷可考，其於緩刑期內，竟再度觸犯相
    同之罪，顯見其品行非佳，駕駛道德亦非良好，然本件被害人程繁榮駕車未注意
    車前狀況，而突然偏向路肩之行為，應係本件車禍肇事之主因，是被告之過失程
    度，經核尚非重大，且被告肇事後，已與被害人之家屬，就民事損害賠償事宜，
    調解成立，亦有雲林縣莿桐鄉調解委員會調解筆錄一份在卷可證，而其犯罪後，
    業已坦承所為，態度尚稱良好等一切情狀，量處如主文所示之刑，並諭知易科罰
    金之折算標準，以資懲儆。
據上論斷，應依刑事訴訟法第二百九十九條第一項前段，刑法第二百七十六條第二項
、第六十二條前段、第四十一條第一項前段，罰金罰鍰提高標準條例第一條前段、第
二條，判決如主文。
中    華    民    國      九十      年       八       月     二十四     日
                                臺灣臺南地方法院交通法庭
        法  官    陳  志  成
右正本證明與原本無異。
如不服本判決，應於判決送達後十日內向本院提出上訴狀( 應附繕本 )。
                                    書記官    黃  富  煜
中    華    民    國      九十      年       八       月     二十七     日
附錄本案論罪科刑法條全文：
刑法第二百七十六條（過失致死罪）
因過失致人於死者，處二年以下有期徒刑、拘役或二千元以下罰金。
從事業務之人，因業務上之過失犯前項之罪者，處五年以下有期徒刑或拘役，得併科
三千元以下罰金。


司法院資訊處製作；財團法人民間司法改革基金會備份。
